【裁判字號】    98,建,134
【裁判日期】    991005
【裁判案由】    給付工程款
【裁判全文】
臺灣板橋地方法院民事判決               98年度建字第134號
原      告  洛浥企業有限公司
法定代理人  丙○○
被      告  乙○○
            甲○○
上列當事人間請求給付工程款事件，經本院於民國99年9月14日
言詞辯論終結，判決如下：
    主  文
被告乙○○應給付原告新台幣貳拾壹萬陸仟肆佰元及自民國98年
12月17日起至清償日止，按年息5%計算之利息。
被告甲○○應給付原告新台幣貳拾壹萬陸仟玖佰元及自民國98年
12月17日起至清償日止，按年息5%計算之利息。
原告其餘之訴及該部分假執行之聲請均駁回。
訴訟費用由原告負擔10%，被告乙○○、甲○○各負擔45%。
本判決第1項得假執行；但被告乙○○如以新台幣貳拾壹萬陸仟
肆佰元供擔保後，得免為假執行。
本判決第2項得假執行；但被告甲○○如以新台幣貳拾壹萬陸仟
玖佰元供擔保後，得免為假執行。
    事實及理由
一、原告主張：
（一）被告乙○○、甲○○前於民國98年5月4日、12日，向其定
      作新家即門牌台北縣永和市○○路535號7樓之10及之11、
      6樓之10及之11之裝修工程。其承攬後分別於98年7月2日
      、3日全部完工及驗收完成，其已交還被告上開新居門鎖
      匙、磁卡。
（二）詎原告與被告乙○○約定98年7月17日收取工程尾款，竟
      不獲付款，又以工程保固期，機電工程需保固為由，要求
      延遲支付工程尾款，並以機電保固人員廖志祥作為保固及
      代收工程尾款。原告基於商業信譽，遂退讓並同意於98年
      7月17日在受託人廖志祥之見證下簽立委託書，乙○○承
      諾於98年8月31日將工程尾款交付廖志祥代收，詎屆期仍
      不為支付。
（三）被告乙○○之陳述不實，其理由如下：
      磁磚爭執部分，因本件工程之施工及管理，均由建商誠
        家興建設有限公司負責，被告乙○○與建商有互簽「工
        程變更確認單」，故被告乙○○所主張工程施工錯誤及
        賠償，應向建商提出，非由原告負責。
      關於冷氣施工工程及屋樑敲除工程，此係被告乙○○自
        行僱工施作，另委由其它廠商施工及保固，並非原告承
        攬工作範圍。冷氣工程施工前，由被告乙○○約冷氣施
        工之公司負責人及原告公司人員，三方於現場說明工作
        之概要及彼此配合之工作事宜。爾後冷氣廠商之施工、
        安裝等均由承包之冷氣廠商全權負責及保證、保固。至
        於因冷氣施工敲除屋樑結構，其補強工程應由承包之冷
        氣廠商施作，故乙○○抗辯由原告保固、賠償，洵屬無
        據，亦與事實不符。
      被告乙○○指稱廚櫃製作材料與事先約定材料不同，然
        查該項廚櫃所採用之材料及色樣，均由乙○○認可後，
        原告始進行施作，廚櫃完工後，亦由乙○○兩次驗收通
        過。至於本項廚櫃依約於門片製作時，應施作6面，原
        告少施作乙面固為真實，此係因選定顏色之廚具材料，
        沒有六面結晶，結晶與水晶都是壓克力板，只是名稱不
        一而已，其同意派員訂正及修繕本件廚櫃，並負責保固
        。
      乙○○抗辯室內感知器斷線乙情，因該室內感知工程非
        原告承攬，並無瑕疵擔保修繕之責。
      98年7月6日原告與被告乙○○候會勘工程，有原證2完
        工驗收證明（見本院卷第10頁）為證，針對20幾項小缺
        失均有改善，修補完畢後，兩造再次會勘，由乙○○在
        原證2改善事項單（見本院卷第12頁）簽名，足證原告
        已完成承攬。
（四）原告於98年5月12日承攬被告甲○○之委託工程乙案，其
      於98年5月13日起施工，98年7月3日完工，兩造並於工程
      現場勘驗工程，共花5至6個小時，提出改善工作13個項目
      及非屬本合約之7個工作項目，合計20個項目。俟原告依
      甲○○指示之工程改善工作，於98年7月7日完成後，甲○
      ○復又提出工程瑕疵及改善工作，共22個項目及額外要求
      原告進行合約外之「油漆修補」等5項，共計27個項目。
      工作內容及改善方式均記載於兩造會驗之「工程驗收單」
      。復又約定第二次提之27項改善工作，應於98年7月10 日
      完成。原告於98年7月7日交還卡片鎖及大門匙鎖等物，並
      將98年7月7日記載之工作，增列工作之工程驗收單乙式4
      頁，交予甲○○，其當時並無異議，至於被證17第3頁（
      見本院卷第101頁）第1行，記載完成日期7月8日，此係
      是被告自行填載。原告依甲○○第2次提出之工作改善事
      項，陸續完成，雙方另約98年7月10日早上10時30分集中
      於當日一起改善工程瑕疵。其依約於98 年7月10日派工人
      3至4人進行上列27項之改善工作。除被告甲○○拒絕施作
      之8個項目外，其餘均於當（10）日下午2時40分左右改善
      完畢，原告並無拒絕修繕及改善工作。因此本件承攬工程
      ，原告應改善之工作項目均已完工，被告甲○○應於98年
      7月18日依約付工程尾款，不得以工作瑕疵等理由拒付款
      項。被告甲○○於訴訟中之陳述不實，其理由如下：
      關於廚房、櫥具門板接合處不密合之情，查甲○○已於
        98年7月2日、同年月4日及同年月7日提出該項工程之收
        尾及修繕內容，原告在與甲○○約定之日期98年7月10
        日上午10時30分已全部修繕完畢。甲○○為拒付工程尾
        款找理由，提出廚櫃門片有3片瑕疵之情云云，然其入
        住新居已逾6月，應係自行使用不當所造成之瑕疵。
      甲○○指述女兒房2片衣櫃門扇凹陷刮傷乙情，此部分
        原告已於98年7月10日派員修繕，但遭甲○○拒絕，以
        其女兒已入住，為其私密房間，不願陌生之工人進入施
        作及修繕，要求工人離開。
      另女兒房施工之乙片門板貼鏡，只作成鋁框鏡門之情，
        依被證12「家具設計圖」第4頁圖中明確記載，其門板
        是作成鋁框鏡，原告依約施作，並無施工之錯誤。
      又甲○○指述男兒房之書桌邊及桌角太鋒利，抽屜內有
        刮傷、主臥房大衣櫃鉛筆線及書桌左抽內角瑕疵等項目
        ，此均因被告甲○○同意自行處理，並非原告拒不修繕
        細小之收尾工作，故不得要求減少報酬。
      主臥室、門板貼明鏡之爭執部分，原告於98年6月28日
        已依約施工完成，甲○○要求更改及變更作法，原本應
        追加其變更後之費用，經雙方議決後，再作乙扇同另乙
        扇衣櫃木板門，其費用不作增減帳。
      隔間牆裂縫之爭執，因該項工程施工及油漆，均由承建
        建物之建商施作，並非原告承攬工作項目。兩造之工程
        估價單第4頁第6項，已列明承攬範圍止於「壁面油漆修
        補工程（NEW隔間）雙面施工，其它壁面不予施工」之
        語（見本院卷第19頁）。
      主臥室開關與天花板燈具接觸不良部分，原告同意派員
        查看是否屬實，並查明原因，是否因被告甲○○使用不
        當或器具故障，其修繕費用再歸屬被告甲○○，或由原
        告作保固之修繕。
      餐具上櫃門板玻璃瑕疵部分，原告否認其情，被告甲○
        ○應舉證證明。
      餐廳外陽台洗衣機水龍頭漏水部分，經查該水龍頭因多
        次拆裝洗衣機，導致稍微之透水，並非漏水，其同意派
        員協助修繕。
      客廳沙發手背墊子尺寸不合部分，因本項工作是被告甲
        ○○於原工程外，另行要約原告施作，乃新要約，並非
        本件訴訟承包工程範圍，此有被告所提被證2補充施工
        工程估價單第C項第2項記載「原有沙發NEW作座墊t=4」
        項目可證（見本院卷第68頁）。
      甲○○所指客廳木地板凹痕瑕疵部分，查甲○○住家之
        客廳地板為磁磚，並非木地板，其所述不實。
      客廳監工管理費及拋光磚地板防護工程，不應減少價金
        ，原告依約施工、監工，收取合理報酬，並無不當。
      客廳床架及床背工程瑕疵部分，因雙方對於品質認定有
        相當之誤差，原告同意取消本項工程，亦同意就承攬之
        價金作減帳之事宜。另關於書架應該有三桶身，但是成
        品只有一桶身之情，亦已減帳，原告已在「工程尾款結
        算明細表」中作減少價金之扣除。為此依據承攬法律關
        係提起本件訴訟等語。
（五）聲明：
      被告乙○○應給付原告新台幣（下同）26萬6400元，及
        自起訴狀繕本送達被告翌日起至清償日止，按周年利率
        百分之五計算之利息。
      被告甲○○應給付原告26萬6900元，及自起訴狀繕本送
        達被告翌日起至清償日止，按周年利率百分之五計算之
        利息。
      原告願供擔保請准宣告假執行。
二、被告2人共同以：
    被告乙○○、甲○○經建設公司介紹結識原告公司，分別於
    97年10月17日、98年5月9日委託原告設計及承攬被告乙○○
    、甲○○住所之室內變更設計及裝潢統包工程，惟其施工顯
    有重大瑕疵，析述如下：
（一）被告乙○○部分：
      拋光石英磚雖是由建設公司鋪設，但室內變更及裝璜是
        由原告負責規劃及監工，原告應負監工督導不當之責，
        有被證1號建材公司估價單（見本院卷第59頁）可證。
        鋪設拋光石英地磚師傅鋪設錯誤，以至拋光石英地磚不
        夠，被告多次致電原告未果，迫於工程速度緊迫，只得
        自行花費請建材公司補送拋光石英地磚10片，詎原告知
        曉後竟未作任何表示，置身事外。
      98年5月原告未經乙○○同意，逕自指示裝設冷氣之現
        場施工人員將屋樑結構敲除，經誠家興建設公司（即被
        告乙○○住所「永安時代」之建設公司）陳主任打電話
        通知，告知此舉恐致使房屋鋼筋日後鏽蝕及無保護層之
        現象，乙○○始得知上情，事後雖請原告將遭拆除之屋
        樑部分補強，原告亦僅草率了事。
      兩造於98年7月17日協議，原告出國期間，有關機電、
        開關、插座等工程委託廖志祥作保固服務。惟於施作期
        間發現室內木作部份有白蟻，而同年9月更發現廚櫃製作
        材料與事先講定之材料不同，同年10月乙○○將上述情
        況告知原告，原告僅泛稱會處理相關事宜，迄今未有任
        何實際行動。
      原告因施作室內變更設計（含水電變更）及裝潢統包工
        程時，將室內感知器重新移位安裝，原告不應推卸責任
        。被告社區管理委員會於98年12月10日對被告住所實施
        公設初勘檢測報告，載明被告住所之室內感知器斷線需
        建商處理，原告迄今亦未作任何修繕工作。
（二）被告甲○○部分：
      其依兩造契約內容，於98年6月10日配合原告支付裝潢
        2期款，嗣於同月20日家具板材送達時，竟皆非被告原
        先要求之木心板，現場施工人員逕行組裝板材，原告訂
        製材質低劣之板材施工，企圖欺瞞甲○○以謀取暴利。
        然原告稱貨款已付清，短期內會送達全部品質規格正確
        之板材，原告亦保證尚未進貨的床架及床背板材，絕對
        是木心板，不會再出錯，否則願意以5倍價錢賠償。詎
        料床架及床背板送達後，材質仍非木心板。
      原告命現場施工人員鋪設海島型木地板期間，甲○○發
        現地板有瑕疵，要求原告立即更新未果。
      第2次家具木板送達後，仍有品質不符之情形，諸如：
        (1)客廳大書架依原告提供之設計圖應有3個桶身，架起
           後卻只有1個桶身。
        (2)衣櫃設計未依規格，且材質粗糙有凹洞。原告給被
           告的估價單是「衣櫃貼明鏡」（見本院卷第66頁）
           ，明鏡有另外加收5000元，但衣櫃只有門板沒有明
           鏡，應作減帳。
        (3)書桌桌邊鋒利，抽屜有明顯刮傷。
        (4)餐具上櫃門板玻璃有瑕疵。
        (5)櫥具安裝後，轉彎開放3層上櫃有瑕疵，送回工廠維
           修，復又發現有另外9片門片有裂縫，要求原告送回
           工廠修繕後，仍有接合處不密合之瑕疵。
        (6)主臥房窗邊牆壁有明顯裂痕。隔間牆之裂縫有照片
           標示（被證16號）為證，依被證2號估價單（見本院
           卷第67頁）記載施工項目「NEW隔間」，此為原告設
           計及施工。
      本件裝修工程及裝潢雖尚有許多瑕疵，原告皆未處理，
        更命甲○○自行修繕，然甲○○於施工期間在外租屋，
        迫於無奈，故於7月12日入住上開住所，詎原告竟執此
        認定裝潢工程已竣工，更於7月13日至被告住處要求簽
        收驗收單（見本院卷第99頁），更命被告給付尾款，要
        屬無據。
    依民法第494條規定，被告乙○○、甲○○2人分別請求減少
    報酬44萬8050元（詳如附表1）、40萬4000元（詳如附表2）
    ，自無庸再給付原告請求之尾款等語置辯。並為答辯聲明：
    原告之訴及假執行之聲請均駁回。如受不利之判決，願供擔
    保請准宣告免予假執行。
三、原告起訴主張被告2人向其定作新家之裝修工程，其承攬後
    分別於98年7月2日、3日全部完工，並已交還上開新居門鎖
    匙、磁卡予被告，扣除被告甲○○部分之書櫃減帳3萬9000
    元、掀床及床頭片減帳3萬6000元外，乙○○尚有尾款26萬
    6400元、甲○○尚有尾款26萬9000元未為給付等情，為被告
    所不爭執，並有原告提出之估價單、鎖匙磁卡簽收條附卷可
    稽，此部分原告主張之事實，應屬真實。惟原告另主張其承
    攬之工作無瑕疵，縱有瑕疵亦已修補或願為修補，被告2 人
    應負給付工程尾款之義務，則為被告2人所爭執，並以上開
    情詞置辯。是兩造爭執要旨厥為被告援引民法第494條前段
    規定，主張應減少承攬報酬，有無理由。
四、按承攬人不於前條第1項所定期限內修補瑕疵，或依前條第
    3項之規定拒絕修補或其瑕疵不能修補者，定作人得解除契
    約或請求減少報酬。民法第494條前段定有明文。又工作之
    完成與工作有無瑕疵，係屬兩事，此就民法第490條及第49
    4條參照觀之，不難索解。是定作人於承攬人完成工作時，
    雖其工作有瑕疵，仍無解於應給付報酬之義務，僅定作人得
    定相當期限請求承攬修補，如承攬人不於所定期限內修補瑕
    疵，或拒絕修補，或其瑕疵不能修補者，定作人得依民法第
    494條之規定請求減少報酬而已（參照最高法院73年度台上
    字第2814號裁判意旨）。
五、本件原告提出被告乙○○不爭執之保固領款委託書（見本院
    卷第13頁）及被告甲○○不爭執之裝潢付款明細單（見本院
    卷第21頁），依其上分別記載承攬工程業於98年7月3日完工
    及完工後歸還鎖匙磁卡之情，首堪認定原告承攬工作已完成
    。
六、被告乙○○抗辯原告不為修補瑕疵，經查：
（一）就拋光石英磚之瑕疵部分，被告乙○○亦不爭執此部分係
      建商施作，從而原告主張被告乙○○與建商互簽「工程變
      更確認單」（見本院卷第122頁），其非拋光石英磚承攬
      人，工程施工錯誤及賠償，非由原告負責等語，應屬可採
      信。至於乙○○另稱室內變更及裝璜，由原告負責規劃及
      監工，原告應負監工督導不當之責云云，然此所謂監工督
      導之責與本件承攬工作法律關係無涉，縱有被告所指疏於
      監工督導之情，亦屬委任處理事務之過失，與民法第494
      條減少報酬要件不合。
（二）又關於指示裝設冷氣之施工人員將屋樑結構敲除部分，被
      告雖提出冷氣施工人員出具之證明書為證（見本院卷第19
      6頁），然原告爭執其有何指示命令行為。按諸私文書證
      物舉證分配原則，本件原告既已爭執上開證明書實質真正
      性，提出該文書之被告自有舉證證明文書內容屬實之責。
      惟乙○○未能另行舉證原告有何指示將屋樑結構敲除之事
      實，從而乙○○主張原告施作工程有此瑕疵，自難採信。
（三）乙○○主張之原告因施作室內變更設計（含水電變更）及
      裝潢統包工程，將室內感知器重新移位安裝，致室內感知
      器斷線之情，原告就此感知器斷線事實不爭執，惟抗辯稱
      感知器工程非其承攬，不負瑕疵擔保責任等語。經查兩造
      不爭執之估價單所載承攬工作項目，確無此項工作內容，
      且被告未舉證感知器斷線與原告施工間有何因果關係，故
      此部分亦不合減少報酬要件。
（四）被告乙○○指稱廚櫃製作材料與事先約定材料不同之瑕疵
      部分，原告不爭執本項廚櫃依約於門片製作時，應施作6
      面結晶，其少施作乙面，同意修繕云云。然查被告交屋入
      住迄今年餘，此住宅具有私密性，從而被告主張不能交付
      原告修補，衡情應屬可採信。此瑕疵既屬民法第494之不
      能修補，乙○○就此主張減少報酬，應屬正當。所應審酌
      者厥為應減少若干報酬，方為合理允當。被告乙○○主張
      此部分瑕疵減少報酬10萬元，然本院斟酌附表1所示該項
      工程造價15萬7200元，與瑕疵情狀相較，應予減少之報酬
      以5萬元為當，逾此部分被告乙○○主張減少之金額，為
      不可採。
（五）綜上，被告乙○○所得抗辯之減少報酬額為5萬元，經此
      扣減，原告請求其給付21萬6400元（000000000000＝
      216400），為有理由。
七、被告甲○○抗辯原告不為修補瑕疵，經查：
（一）關於床架及床背工程非木心板之瑕疵部分，原告已同意取
      消本項工程，就此承攬之價金3萬6000元減帳，未計入原
      告請求之尾款，是此部分被告不得再為減少報酬之主張。
      至於被告另述關於此瑕疵，原告允諾給予5倍之賠償金云
      云，然此為原告所否認，故甲○○所提附表2所示此項減
      少價金18萬元，自不可採。
（二）又關於客廳書架應有三桶身，但成品只有一桶身之瑕疵，
      ，原告亦已同意取消本項工程，就此承攬之價金3萬9000
      元減帳，未計入請求之尾款，故甲○○就此亦無由主張減
      少報酬。
（三）被告主張衣櫃材質粗糙有凹洞，估價單是「衣櫃貼明鏡」
      （見本院卷第66頁），明鏡有另外加收5000元，但衣櫃只
      有門板沒有明鏡之瑕疵。原告不爭執完工成品非貼明鏡，
      只作成鋁框鏡門等情，惟其亦抗辯稱「家具設計圖」第4
      頁（見本院卷第90頁）圖中明確記載門板作成鋁框鏡，其
      依約施作，並無施工之瑕疵云云。然查，該家具設計圖為
      原告單方所製作，雖有此鋁框鏡之記載，與估價單所示衣
      櫃貼明鏡之工作項目（見本院卷第18頁）不合，本院認為
      應以估價單之記載為兩造承攬之真正合意。故此部分被告
      主張工作有瑕疵，原告拒絕修補，應屬可信，本院認為其
      減少之報酬應以5000元為當。
（四）又被告主張書桌桌邊鋒利，抽屜有明顯刮傷、衣櫃鉛筆線
      、餐具上櫃門板玻璃有瑕疵，櫥具轉彎開放3層上櫃有瑕
      疵，9片門片有裂縫，有接合處不密合之瑕疵等情。雖原
      告爭執其情，然此部分已據被告提出實物相片附卷可查，
      堪信被告所指之瑕疵情狀為真實。另原告又抗辯此係被告
      自行使用不當所造成之瑕疵，且98年7月10日被告不願工
      人進入施作及修繕，被告同意自行處理，其不負修補責任
      云云。惟此經被告爭執，陳稱98年7月10日原告方面僅攜
      帶小工具到場，不為修補，非其拒絕修補之情，本院斟酌
      原告單方製作之完工證明書（見本院卷第23頁），其上記
      載應於7月10日完成之修補項目多項，且有多項承攬工作
      載明7月10日無法施工，是原告所述被告拒絕其修補，尚
      屬難信。至於原告另稱被告已入住之情，雖屬真實，然其
      迫於現實需及時入住新居，不代表原告已完成修補。故被
      告就上開瑕疵主張工作有瑕疵，原告拒絕修補，應屬可信
      ，本院認為依據承攬造價及附表2之主張，其減少之報酬
      應以男兒房書桌2000元、女兒房五斗櫃、書桌各2000
      元、主臥室衣櫃鉛筆線1000元、主臥室書桌2000元、
      餐廳餐具上櫃門板玻璃2000元、廚房櫥具接合處不密
      合2萬元為當，逾此部分被告主張減少之金額，為不可採
      。
（五）主臥室開關與天花板燈具接觸不良之瑕疵，原告雖同意派
      員查明原因，然被告甲○○已陳稱入住多時，其私密住處
      不願受此干擾，本院衡量社會情狀，堪認甲○○所述無違
      常情，故此瑕疵亦具有不能修補之要件，依據承攬造價及
      附表2之主張，其減少之報酬亦以2000元為當。
（六）被告主張之隔間牆裂縫瑕疵情節，原告抗辯該項工程施工
      及油漆均由承建之建商施作，並非原告施作等語。然查原
      告製作之估價單已有客廳隔間造價9000元之工作（見本院
      卷第16頁），顯屬本件承攬範圍，且其瑕疵亦據被告提出
      裂縫照片（被證16號）為證。是此部分被告主張為可採，
      其附表2主張減少報酬2000元，應為允當。
（七）鋪設海島型木地板瑕疵、餐廳外陽台洗衣機水龍頭工程漏
      水等情，亦據被告提出實物相片附卷可查，堪信被告所指
      之瑕疵情狀為真實。本院依據承攬造價及附表2之主張，
      其減少之報酬各以5000元、1000元為當。
（八）客廳沙發手背墊子尺寸不合之瑕疵，原告雖辯稱非本次承
      包工程，並舉補充工程估價單被證2第5頁（見本院卷第68
      頁）C項中第2項記載「原有沙發NEW作座墊t=4」之語為證
      。然查，該補充工程估價單已最終統計工程整體議價報酬
      99萬元，參酌兩造不爭執之甲○○已付簽約金10萬元、第
      1期款23萬元、第2期款33萬元，合計已付66萬元，依此計
      算尚有尾款33萬元，洽與原告起訴提出之工程尾款結算書
      （見本院卷第22頁）所載初計尾款數目相符。故該補充工
      程估價單實為本件工程之一部分，並非如原告所述另件工
      程。此瑕疵亦具有不能修補之要件，依據承攬造價及附表
      2之主張，其減少之報酬以2000元為當。
（九）至於被告所舉客廳監工管理費及拋光磚地板防護工程之瑕
      疵，原告抗辯依約施工、監工，收合理報酬，不屬承攬瑕
      疵，不得減少價金之情，應屬正當，被告於此部分不得減
      價。
（十）綜上，被告甲○○所得抗辯之減少報酬額共為5萬3000元
      ，經此扣減，原告請求其給付21萬6900元（0000000000
      00＝216900），為有理由。
八、據上而論，原告依承攬法律關係，請求被告分別給付工程尾
    款21萬6400元、21萬6900元及自起訴狀繕本送達被告翌日即
    98年12月17日起至清償日止，按年息5%計算之遲延利息，於
    法並無不合，應予准許；逾此範圍之請求，則屬無據，應予
    駁回，爰判決如主文所示。本件事證已臻明確，兩造其餘攻
    擊防禦方法，核與判決結果無影響或非兩造協議之爭點，爰
    不一一論述，併此敘明。
九、本院所命被告應給付原告之金額未逾50萬元，依民事訴訟法
    第389條第1項第5款之規定，應依職權就原告勝訴部分，宣
    告准許原告得為假執行，並依被告之聲請，酌定相當擔保金
    額，為免假執行之宣告；至於原告敗訴部分，其假執行之聲
    請失所附麗，併予駁回。
十、結論：
    本件原告之訴為一部有理由，一部無理由，依民事訴訟法第
    第79條、第85條第1項、第389條第1項第5款、第392條第2項
    ，判決如主文。
中    華    民    國    99    年    10    月    5     日
                  民事第二庭    法  官  陳財旺
以上正本係照原本作成
如對本判決上訴，須於判決送達後20日內向本院提出上訴狀
中    華    民    國    99    年    10    月    5     日
                                書記官  陳淑芳

司法院資訊處製作；財團法人民間司法改革基金會備份。
